臺灣高等法院刑事裁定
110年度毒抗字第273號
抗  告  人  
即  被  告  詹宸碩


上列抗告人因違反毒品危害防制條例案件，不服臺灣新北地方法
院，中華民國109年12月9日裁定（109年度毒聲字第1044號），
提起抗告，本院裁定如下：
    主  文
抗告駁回。                                              
    理  由
一、按抗告期間，除有特別規定外，為5日，自送達裁定後起算
    ；抗告法院認為抗告不合法律上之程式，應以裁定駁回之，
    刑事訴訟法第406條、第408條第1項、第411條前段定有明文
    。次按訴訟文書送達於應受送達人之住居所、事務所或營業
    所，不獲會晤應受送達人，亦無受領文書之同居人或受僱人
    時，得將文書寄存送達地之自治或警察機關，並作送達通知
    書2份，1份黏貼於應受送達人住居所、事務所、營業所或其
    就業處所門首，另1份置於該送達處所信箱或其他適當位置
    ，以為送達；寄存送達，自寄存之日起，經10日發生效力，
    民事訴訟法第136條第1項、第138條第1項、第2項亦規定甚
    明，並依刑事訴訟法第62條規定，於刑事訴訟程序準用之。
    又法院受理檢察官依毒品危害防制條例第20條第1項規定命
    送勒戒處所執行觀察、勒戒處分所為之裁定，對該裁定不服
    ，而提出抗告者，適用刑事訴訟法第406條至第414條之規定
    ，觀察勒戒處分執行條例第3條第4項亦有明文規定。
二、經查：本件抗告人即被告詹宸碩（下稱被告）因違反毒品危
    害防制條例案件，於偵查中陳報其住所為籍設新北市○○區○○
    街00號5樓，有訊問筆錄在卷可參（見毒偵卷第8頁），別無
    陳報其他送達地址，故原審依上開地址送達，為合法送達。
    被告因施用第二級毒品，經原審以109年度毒聲字第1044號
    裁定（下稱原裁定）後，於民國109年12月21日將原裁定送
    達上開地址，因未獲會晤本人亦無受領文書之同居人或受僱
    人，而經郵政機關於109年12月21日寄存於新北市政府警察
    局樹林分局三多派出所，並製作送達通知書二份，一份黏貼
    於上址門首，一份置於上址信箱或其他適當位置，有原審法
    院送達證書、中華郵政股份有限公司板橋郵局110年3月12日
    板郵字第1101000036號函覆說明在卷可稽（見原審卷第123
    頁，本院卷第27頁），原裁定於寄存送達經10日即109年12
    月31日生合法送達之效力，上開送達被告之住所係位於新北
    市樹林區內，依法院訴訟當事人在途期間標準第2條之規定
    ，需加計在途期間2日，是本件抗告期間應自送達原裁定正
    本之翌日即110年1月1日起算5日，加計2日在途期間，計至1
    10年1月7日（該日為星期四，並非例假日或其他休假日），
    抗告期間即已屆滿，惟受刑人遲至110年1月21日始具狀向原
    審提起抗告，有卷附刑事抗告狀上之原審法院收狀戳章可憑
    ，抗告意旨雖指其未接獲任何通知，於住居所門首或信箱內
    並無任何領取通知或送達通知書，經抗告人於110年1月20日
    電詢原審書記官得知原裁定置於警局，方至警局領取原裁定
    ，原裁定之寄存送達程序違法云云，惟經本院函詢中華郵政
    股份有限公司板橋郵局，經該局以110年3月12日板郵字第11
    01000036號函覆說明本件原審裁定送達情形：經按址投遞2
    次，皆未獲會晤應受送達人，亦無可受領文書之同居人，爰
    按規定於109年12月21日寄存新北市政府警察局樹林分局三
    多派出所，並作送達通知書2份，一份黏貼於應受送達人住
    居所門首，另一份置於該送達處所信箱以為送達，有該函文
    在卷可稽（見本院卷第27頁），揆諸前揭規定及敘明，本件
    抗告顯已逾越法定抗告期間，其抗告不合法律上之程式，亦
    無從補正，仍應予駁回。
據上論斷，應依刑事訴訟法第411 條前段，裁定如主文。
中　　華　　民　　國　　110 　年　　3 　　月　　24　　日
                  刑事第十七庭  審判長法　官  鄭水銓
                                      法　官  黃雅芬
                                      法　官  沈君玲
以上正本證明與原本無異。
不得再抗告。
                                      書記官  曾彥碩
中　　華　　民　　國　　110 　年　　3 　　月　　25　　日